臺灣高等法院臺中分院刑事裁定　
111年度抗字第183號
抗  告  人
即  被  告  謝政廷



上列抗告人因加重強盜等案件，不服臺灣彰化地方法院中華民國
111年2月9日之延長羈押裁定（110年度訴字第747 號），提起抗
告，本院裁定如下：
    主  文
抗告駁回。
    理  由
一、刑事被告經訊問後，認有法定羈押原因，於必要時得羈押之
    ，所謂必要與否或執行羈押後，有無繼續之必要，仍許法院
    斟酌訴訟進行程度及其他一切情事而為認定，除有刑事訴訟
    法第114 條各款所列情形之一不得駁回者外，准許與否，該
    管法院有自由裁量之權（最高法院91年度台抗字第456 號裁
    定意旨參照）。是羈押被告之目的，其本質在於確保訴訟程
    序得以順利進行，或為確保證據之存在與真實，或為確保嗣
    後刑罰之執行，而對被告所實施剝奪其人身自由之強制處分
    。被告有無羈押之必要，法院僅須審查被告犯罪嫌疑是否重
    大，有無羈押原因，以及有無賴羈押以保全偵審或執行之必
    要，由法院就具體個案情節予以斟酌決定，如就客觀情事觀
    察，法院許可羈押之裁定或延長羈押之裁定，在目的與手段
    間之衡量並無明顯違反比例原則情形，即無違法或不當可言
    。
二、抗告人即被告謝政廷（下稱抗告人）因加重強盜等案件，前
    經原審訊問後，認抗告人雖否認犯行，惟有卷內相關事證可
    稽，足認其涉犯刑法第320條第1項之竊盜罪、第330條第1項
　　、第321條第1項第3、4款之加重強盜罪，犯罪嫌疑重大，抗
    告人所供情節與共同被告及告訴人等所陳均不符，並有共犯
    林偉華未到案，有事實足認有勾串共犯之虞，有刑事訴訟法
    第101條第1項第2 款情形，非予羈押，顯難進行審判、執行
　　，而自民國110年9月15日起執行羈押並禁止接見通信；嗣羈
    押期間即將屆滿，經原審法院訊問後，認原羈押之原因尚存
　　，且抗告人所涉犯加重強盜罪為最輕本刑7 年以上有期徒刑
    之罪，自伴隨有高度逃亡之虞，有刑事訴訟法第101條第1項
    第2款、第3款之事由，有繼續羈押必要，應自110年12月15
    日起延長羈押2 月並禁止接見通信；嗣再因羈押期間即將屆
    滿，經原審法院訊問後，認仍有刑事訴訟法第101條第1項第
    3款羈押之原因及必要性，並自111年2月15日起第二次延長
    羈押2月等情，業經本院核閱原審電子卷宗無訛。
三、抗告意旨略以：抗告人及共犯林偉華、林庚修因與告訴人林
    世峰、范映紅相約於彰化縣見面，而自嘉義縣駕車前往彰化
    縣會合，並無拒捕或傳喚未到逃亡之情；嗣告訴人2人上車
    後，依林偉華指示主動將現金裝入旅行包內並交付予抗告人
    ，抗告人並無強暴、脅迫或其他類似之行為，復於車內混亂
    之際，因告訴人林世峰佔據駕駛座並拔出車鑰匙叫囂，抗告
    人欲制服過於激動之林世峰，始取出無殺傷力之鎮暴槍朝林
    世峰肚子射擊，且於員警到場前，抗告人原可與其他共犯一
    同逃逸，惟其並未逃走，反而因對誤傷林世峰有所害怕，而
    將包內現金往車外丟向范映紅叫他們拿走、不想惹麻煩，足
    見其並無不法所有意圖，與加重強盜罪要件不符；又共犯林
    偉華雖迄未到案，惟此僅須於緝獲後對其羈押即可避免串證
    ，本案已交互詰問完畢，事證已明，無串證之虞，抗告人業
    已與告訴人2 人和解，倘繼續延長羈押，將不利其籌措金錢
    履行和解，爰請求撤銷原裁定，准予具保停止羈押等語。
四、經查：抗告人雖否認犯行，惟其明知本案並無匯兌真意，仍
    於收受告訴人2人所交付之100萬元現金後，與共犯林偉華、
    林庚修共同持槍強迫告訴人2人下車，並自承於告訴人2人反
    抗之際，有向告訴人2人開槍、持鐵棍毆打並拉扯其等下車
    之舉，另互核共犯林庚修、告訴人2人所證內容，及卷內相
    關證據資料，足認抗告人涉犯刑法第330條第1項、第321條
    第1項第3、4款之加重強盜罪，犯罪嫌疑確屬重大，本案經
    原審於111年1月28日辯論結，並於同年2 月24日宣判，判處
    被告應執行有期徒刑9 年(參主文公告查詢資料)；抗告人所
    涉為最輕本刑7年以上有期徒刑之重罪，復經原審科處重刑
    ，依一般合理之判斷，自有相當理由足認其有逃匿以脫免重
    罪刑罰之高度可能性，為保全訴訟程序之順利進行及證據之
    真實性，非予羈押，顯難進行審判。本院斟酌抗告人涉案情
    節非輕，及所涉犯罪事實對社會侵犯之危害性及刑罰權遂行
    之公益，與其人身自由之私益，兩相利益衡量後，認對其維
    持羈押處分亦尚屬適當、必要，合乎比例原則，且非具保、
    責付或限制住居所得替代，抗告人仍有刑事訴訟法第101條
    第1項第3 款之羈押原因及必要。另原審於111年2月9 日
　　所為第二次延長羈押裁定，並未以串證之虞作為羈押之事由
    及原因，抗告意旨此部分所指，亦屬無據，附此敘明。綜上
　　，原審認抗告人有刑事訴訟法第101條第1項第3 款之羈押原
　　因及必要，裁定予以延長羈押，經核要無不合。抗告意旨猶
    執前詞指摘原裁定不當，為無理由，應予駁回。
五、據上論斷，應依刑事訴訟法第412 條，裁定如主文。
中　　華　　民　　國　　111 　年　　2 　　月　　25　　日
            刑事第十庭     審判長法　官   陳  宏  卿
                                 法　官   簡  芳  潔
                                 法　官   林  美  玲
以上正本證明與原本無異。
不得再抗告。
                                 書記官   趙  郁  涵
　　　　　　　　　　　　　　　　 
中　　華　　民　　國　　111 　年　　2 　　月　　25　　日